# 以股份结算的收购对价

提问人：wx_5cbd6a2767a5 时间：2021-07-21 08:05:15
背景：
A公司为上市公司，于 2020 年 9 月与B公司原股东C签订100%股权收购协议。实际购买日为 2021 年 2 月 28 日。
此次收购对价为US$ 6000万，其中包括US$1000万以股份或者现金settle部分。
根据SPA中规定，A以每股HK$9的价格，支付转让方 900 万的股数作为US$10M的对价。A也可以选择支付US$10M的Cash。
相关 900 万股的股份实际在 2021 年 3 月 10 日发行。 2021 年 2 月 28 日A股价为HK$8元； 2021 年 3 月 10 日A公司股价为HK$7元。股价与SPA约定价格差异部分，A公司无需再以现金补偿。
基于此背景，想请教下，在计算收购对价及goodwill时，是否应该以2.28的股价计算，3.10至2.28之间股价的变动计入损益。
谢谢。

回答人：chenyiwei
根据证监会公告[2011]41号：”非同一控制下企业合并中，作为购买方的上市公司以发行本公司股票作为合并对价的，一般情况下，企业合并成本应以上市公司股票在购买日的公开市场价格为基础计算确定。在董事会就企业合并事项的决议公告日到购买日之间时间间隔较长，且在此期间公司股票价格出现较大幅度波动的情况下，如果作为合并对价发行的股票同时附有一定限售期和限售条件的，可以采用适当的估值技术确定公司发行股票的价值，并据此计算企业合并成本。在极特殊的情况下，如果上市公司能够证明被购买方的公允价值可以更为可靠地确定，也可以以被购买方在购买日的公允价值为基础计算确定企业合并成本。“。
因此，合并对价中以购买方自身股份结算的部分，其公允价值应根据购买日（2021.2.28）的股价确定，与作为对价的股份的实际发行日无关。